【裁判字號】    98,訴,1736
【裁判日期】    990319
【裁判案由】    拆屋還地
【裁判全文】
臺灣臺中地方法院民事判決  98年度訴字第1736號
原      告  臺中市政府
法定代理人  甲○○
訴訟代理人  趙建興律師
訴訟代理人  吳志清律師
被      告  乙○○
            丙○○
上列當事人間拆屋還地事件，本院於99年2月25日言詞辯論終結
，判決如下：
    主    文
被告乙○○應將坐落台中市○○區○○段九九二之十九地號，面
積十五平方公尺土地上之圍牆，及同段一０一四之二十地號，面
積十一平方公尺土地上之遮雨棚建物拆除，並將土地返還原告。
被告乙○○應給付原告新台幣參萬伍仟肆佰貳拾陸元，及自民國
九十八年七月三十一日起，至清償日止，按年息百分之五計算之
利息；暨自民國九十八年七月十五日起，至交還前項土地之日止
，按月給付原告新台幣陸佰玖拾參元。
被告丙○○應將坐落台中市○○區○○段一二九五地號內如附圖
所示C部分，面積三十六平方公尺土地上之鐵欄杆建物拆除，並
將土地返還原告。
被告丙○○應給付原告新台幣肆萬玖仟零伍拾元及自民國九十八
年九月三十日起，至清償日止，按年息百分之五計算之利息；暨
自民國九十八年七月十五日起，至交還前項土地之日止，按月給
付原告新台幣玖佰陸拾元。
原告其餘之訴駁回。
訴訟費用由被告乙○○負擔百分之四十二，被告丙○○負擔百分
之五十八。
本判決第一項、第二項原告勝訴部分，於原告以新台幣參拾萬參
仟元為被告乙○○供擔保後得假執行；如被告乙○○以新台幣玖
拾壹萬元為原告預供擔保，得免為假執行。
本判決第三項、第四項原告勝訴部分，於原告以新台幣肆拾貳萬
元為被告丙○○供擔保後，得假執行。
原告其餘假執行之聲請駁回。
    事實及理由
壹、程序方面：
一、按訴狀送達後，原告不得將原訴變更或追加他訴。但擴張或
    減縮應受判決事項之聲明者，不在此限；又不變更訴訟標的
    ，而補充或更正事實上或法律上之陳述者，非為訴之變更或
    追加，民事訴訟法第255條第1項第3款、第256條分別定有明
    文。本件原告起訴原聲明：(1)被告乙○○應將坐落台中市○
    ○區○○段992-19地號，面積15平方公尺及同段1014-20地
    號，面積11平方公尺土地上建物拆除，並交還土地予原告；
    並給付原告新台幣（下同）35,426元及自起訴狀繕本送達翌
    日起，至清償日止，按年息5%計算之利息；暨自民國（下同
    ）98年7月1日起至交還土地之日止，按上開土地申報總價額
    年息5%算付損害金。(2)被告丙○○應將坐落台中市○○區○
    ○段1295地號內如附圖所示A部分，面積36平方公尺土地上
    建物拆除，並交還土地予原告；並給付原告新台幣49,050元
    及自起訴狀繕本送達翌日起至清償日止，按年息5%計算之利
    息；暨自98年7月1日起至交還土地之日止，按上開土地申報
    總價額年息5%算付損害金。復於99年1月11日準備書二狀聲
    明更正第二項聲明為：被告丙○○應將坐落台中市○○區○
    ○段1295地號內如附圖所示C部分，面積36平方公尺土地上
    建物拆除，交還土地予原告；並給付原告49,050 元及自起
    訴狀繕本送達翌日起至清償日止，按年息5%計算之利息；暨
    自98年7月1日起至交還土地之日止，按上開土地申報總價額
    年息5%算付損害金。此屬不變更訴訟標的而更正陳述應受判
    決事項之聲明，合於前揭規定，自應准許，先予敘明。
二、被告丙○○經合法通知，未於言詞辯論期日到庭，核無民事
    訴訟法第386條各款列情形，依原告聲請由其一造辯論而為
    判決。
貳、實體方面：
一、原告起訴主張：坐落台中市○○區○○段992-19地號，面積
    15平方公尺，1014-20地號，面積11平方公尺及1295地號，
    面積1319平方公尺之土地，係原告所有；被告乙○○無正當
    權源，占用上開系爭992-19及1014-20地號土地全部搭蓋建
    物使用，被告丙○○亦無正當權源占用上開1295地號內如附
    圖所示C部分面積36平方公尺土地，搭蓋建物使用。原告爰
    依民法第767條規定請求被告拆除地上物，交還土地予原告
    。此外，原告因被告等無權占用系爭土地導致不能正當使用
    收益，爰依侵權行為及不當得利之法律關係請求無法利用土
    地所生之損害，損害之金額依公有土地租金費率，即按土地
    申報地價年息5%計算。並聲明：(1)被告乙○○應將坐落台中
    市○○區○○段992-19地號，面積15平方公尺及同段1014-2
    0地號，面積11平方公尺土地上建物拆除，並交還土地予原
    告；並給付原告35,426元及自起訴狀繕本送達翌日（即98年
    7月31日）起，至清償日止，按年息5%計算之利息；暨自98
    年7月1日起，至交還土地之日止，按上開土地申報總價額年
    息5%算付損害金。(2)被告丙○○應將坐落台中市○○區○○
    段12 95地號內如附圖所示C部分，面積36平方公尺土地上建
    物拆除，交還土地予原告；並給付原告49,050元及自起訴狀
    繕本送達翌日（即98年9月30日）起，至清償日止，按年息
    5%計算之利息；暨自98年7月1日起，至交還土地之日止，按
    上開土地申報總價額年息5%算付損害金。(3)請准供擔保為假
    執行。
二、被告乙○○則以：本案系爭土地上之建物係先父潘生培所興
    建，並非本人以損害原告為目的而興建，被告因善意繼承，
    並無故意過失，故原告之訴欠缺不法性，先予敘明。先父潘
    生培為台灣省地政局工友，為「台中市干城計畫 (黎明社區
    )集中興建住宅」之原始買受者之一，其買受「18坪連棟邊
    間戶」之土地，為黎明段之建築基地 (1012地號)及法定空
    地 (1014、992地號)，其中1014、992地號即為上述計畫所
    規劃之及畸零地、綠地及六公尺以下之巷道。原告於69年10
    月將上開登記為先父潘生培名下之建物一棟（即門牌號碼為
    台中市○○區○○街190號1樓至2樓），連同其基地之1012
    地號土地，以買賣為原因完成房地所有權移轉登記。又本案
    系爭土地1014、992地號法定空地，與1012地號建築基地系
    共同買受，且不可分離而獨立存在。退步言，縱使該依照建
    築法等相關規定所應保留之空地及退縮地 (即系爭土地1014
    -20地號、992-19地號)，未於前開房地過戶時一併辦理所有
    權移轉登記予被告之先父，且假設雙方買賣契約亦未載明包
    括上揭系爭土地之使用權的從權利在內，然原告既出賣房地
    全棟予被告先父，其效力自應及於依法所留設有助於主物即
    房屋本身，及其主要結構所在建築基地效用依法保留之空地
    及退縮地之使用權的從權利在內。故被告先父本於買賣原因
    關係占有使用系爭土地1014-20地號、992-19地號土地，自
    屬有法律上正當權源，並非無權占有、侵權行為及不當得利
    等情事。且自被告先父潘生培占有系爭土地已逾15年，其不
    當得利返還請求權、所有物返還請求權依民法第125條之規
    定，皆業已消滅。此外，系爭土地係為一畸零地無法利用，
    其經濟利用價值不高；且1012地號土地用以對外通行至馬路
    之土地為系爭土地，從而原告請求被告將占用系爭土地之建
    物拆除並返還土地，其自己所得利益甚小，但被告所受之損
    失甚大，故應認原告該項請求係屬權利濫用，應予駁回。再
    者，原告雖只移轉給承購戶之土地面積只有住宅用地，而各
    承購戶已分擔價款之畸零地、綠地及六公尺以下巷道等公共
    設施者，為維繫景觀上及行人交通上需要，產權維持登記為
    「台中市有」，故顯係信託行為，而原告雖為登記名義人，
    但出資者卻係被告先父，原告起訴請求返還系爭土地，實有
    違誠信原則。然原告未履行信託人之義務達30餘年，迄未行
    使其相關權利或聲請為假處分以保全強制執行，坐令被告在
    系爭土地上已種植花草、興建圍籬、搭建遮陽棚之後，始起
    訴請求除去地上物交付土地，核其情形，雖非給付不能，然
    亦屬權利濫用，有違誠信原則。並聲明：駁回原告之訴；如
    受敗訴之判決，願供擔保免為假執行。
三、被告丙○○經合法通知未到，亦未提出任何證據資料供本院
    審酌。
四、本件原告主張：坐落台中市○○區○○段1295地號，面積13
    19平方公尺之土地，為原告所有，被告丙○○無權占有使用
    上開1295地號內如附圖所示C部分面積36平方公尺土地，並
    於其上搭蓋大門鐵欄杆使用等情，業據原告所提出上開地號
    之土地登記謄本1件、現場照片1幀為證，且經本院會同原告
    及台中市中興地政事務所人員，至現場履勘屬實，並製有勘
    驗筆錄1份及繪製如附圖所示複丈成果圖1份，在卷可稽，被
    告丙○○經合法送達後未到院爭執，亦未提出任何證據資料
    供本院審酌，原告主張可信為真實。
  (一)按所有人對於無權占有或侵奪其所有物者，得請求返還之，
    對於妨害其所有權者，得請求除去之，民法第767條前段、
    中段定有明文。系爭1295地號為原告所有，被告丙○○無權
    占有使用上開1295 地號內如附圖所示C部分面積36平方公尺
    土地，原告依上述民法第767條規定之物上請求權，訴請被
    告丙○○應將系爭1295地號內如附圖所示C部分，面積36平
    方公尺土地上之鐵欄杆建物拆除，並將土地返還原告，於法
    有據，應予准許。
  (二)又按依不當得利之法則請求返還不當得利，以無法律上之原
    因而受利益，致他人受有損害為其要件，故其得請求返還之
    範圍，應以對方所受之利益為度，非以請求人所受損害若干
    為準，又無權占有他人土地，可能獲得相當於租金之利益為
    社會通常之觀念，最高法院61年台上字第1695號判例可資參
    照；又無權使用他人土地者，其所受利益，為使用本身，而
    「相當於租金」係原受利益依其性質不能返還時應償還之價
    額。查本件被告分別占用系爭土地，且無合法權源，其占用
    土地自受有相當租金之不當利益，而系爭土地係原告所有，
    已如前述，是原告請求被告丙○○分別給付無權占用系爭土
    地之利益，於法有據。次按土地法第105 條準用同法第97條
    第1項規定，城市地方土地之租金，以不超過土地申報總價
    額年息百分之10為限。又基地租金之數額，除以基地申報地
    價為基礎外，尚須斟酌基地之位置，工商業繁榮之程度，承
    租人利用基地之經濟價值及所受利益等項，並與鄰地租金相
    比較，以為決定，並非必達申報總地價年息百分之10最高額
    ，最高法院68年度台上字第3071號判例可資參照。再按租金
    之請求權因5年間不行使而消滅，為民法第126條所明定，至
    於其他無租賃契約關係之賠償，名稱雖與租金異，然實質上
    仍為使用土地之代價，債權人應同樣按時收取，不因其契約
    終止或未成立而謂其時效之計算應有不同，最高法院49年台
    上字第1730號判例亦可參照。本院審酌系爭1295土地所在之
    位置，認本件原告請求計算被告丙○○無權占有使用上開
    1295地號內如附圖所示C部分面積36平方公尺土地之利益，
    以公告地價年息百分之5計算並無不當。再參酌系爭1295土
    地申報地價於93年1月1日起至95年12月31日止，每平方公尺
    均為4,500元，96年1月1日起至今，每平方公尺均為6,400元
    ，有系爭土地地價謄本附卷可稽，依此計算，被告丙○○於
    原告起訴（98年7月15日起訴）前五年（93年7月15至98年7
    月14日止）占用系爭土地1295地號土地面積36平方公尺不當
    得利為49,179元（計算式：如附表一）原告請求被告丙○○
    返還起訴（98年7月15日）前5年之不當得利為49,050元，未
    逾上述範圍，應予准許；另原告請求被告丙○○按月返還不
    當得利部分，98年7月1日至同年7月14日，已包含在前述5年
    期間內，是原告得按月請求之起日為98年7月15日，是原告
    請求被告丙○○自98年7月15日起，至返還土地之日止，按
    月給付之不當得利數額為960元（36平方公尺×640 0元×5%
    ÷12=960元），亦屬有據，惟原告請求逾此範圍之部分，則
    難准許。
五、原告復主張：坐落台中市○○區○○段992-19地號，面積15
    平方公尺，1014-20地號，面積11平方公尺，為原告所有，
    被告乙○○占有上開992-19及1014-20地號土地，並於992-1
    9設置圍牆、於1014-20地號土地上搭蓋遮雨棚使用等情，有
    原告所提出之992-19及1014-20地號土地登記謄本2件、現場
    照片2幀為證，且經本院會同原告、被告乙○○及台中市中
    興地政事務所人員，至現場履勘屬實，並製有勘驗筆錄1份
    及繪製如附圖所示複丈成果圖1份，在卷可稽，原告主張可
    信為真實。原告另主張被告乙○○無權占用系爭土地，被告
    乙○○否認並以前詞辯稱，是本件所須審究在於被告乙○○
    是否無權占用系爭土地，原告對被告乙○○之請求是否有權
    利濫用或違背誠信原則之情形？茲詳述如下：
  (一)按不動產物權以登記為公示方法，凡經登記者，推定登記名
    義人適法有此權利，此謂登記之權利推定效力。所謂權利推
    定效力，除與一般事實推定相同，須提出反證始得為相反之
    主張外，為貫徹登記之效力，並應依法定程序塗銷登記，始
    得推翻。且基於權利推定效力，登記名義人僅不得援以對抗
    真正權利人，對其他任何人均得主張之。又所謂真正權利人
    ，謂因登記原因有無效或得撤銷原因致使登記所表彰之物權
    狀態與實際狀態不一致之情形而言，故主張屬不動產物權之
    真正權利人，係指與其主張取得該物權有關之事項者而言，
    若於該物權之取得無關之事項，縱屬基於債權得對真正權利
    人為抗辯之事由，或關係登記名義人之登記是否涉及無效或
    得撤銷之原因，仍不得據以提出爭執（最高法院97年度台上
    字第217號判決要旨參照）。本件原告業已登記為992-19及
    1014-20地號土地之所有人，原告自得行使所有權之權能，
    被告乙○○否認原告為所有權人自應負舉證之責，惟查：
  (1)被告乙○○就所謂系爭992-19及1014-20地號土地係其所有
    干城街190號房屋之法定空地者，並未舉證以實，本無可信
    。況該干城街190號房屋建物登記簿記載之基地，僅有黎明
    段1012地號1筆，該房屋合法建築地面層面積30.8平方公尺
    ，1012地號面積52平方公尺，建蔽率為59.23%，該地號土地
    應已包含法定空地在內，有該建物及土地登記簿影本附狀可
    稽，系爭992-19及1014-20地號既未在該建物基地之列，顯
    非該房屋之法定空地。
  (2)又依被告乙○○所提附卷台灣省地政局依台中市政府64年7
    月29日府社宅字第41409號函副本轉發之「黎明社區員工住
    宅各類房屋住宅土地負擔明細表」，其上固記載除了負擔「
    18坪連棟邊間戶」之住宅用地面積52平方公尺即15.73坪，
    另須負擔公共設施分擔坪數15.084坪，約占住宅用地面積之
    95.89%，總合計坪數為30.814坪。且被告乙○○所提出附卷
    之台中市政府64年7月29日府社宅字第41409號函副本轉發之
    「黎明社區員工住宅各類房屋住宅土地負擔明細表」區別欄
    中第二欄位所示，黎明社區員工所負擔之建築費用土地部分
    包括社區之畸零地、綠地及六公尺以下巷道。被告乙○○所
    提附卷67年研討會議紀錄，其說明四復記載：「…分配表所
    列員工住宅用地(包括畸零地、綠地、六公尺以下巷道…)」
    等語，被告乙○○抗辯系爭土地1014-20地號、992-19地號
    即為上述計畫中所規劃之畸零地、綠地及六公尺以下巷道，
    固非無據。然依被告乙○○所提附卷之內政部營建署88年10
    月22日營署北土字第062114號函說明欄第二項記載：「經查
    該社區移轉給承購戶之土地面積只有住宅，而各承購戶分擔
    價款之畸零地、綠地及五公尺以下巷道等公共設施，產權維
    持登記為『台中市有』，係依據當年承購住宅員工自行推舉
    代表擔任委員組成之聯建小組第十次委員會決議辦理；復經
    土地銀行總行函告原向省屬行庫融資新台幣二億五千六百萬
    元價購黎明社區基地及興建住宅，完工後轉為承購戶貸款分
    二十年按月攤還本息，其住宅貸款均以權數清償完竣…」。
    顯見當年黎明社區承購住宅員工全體固分擔承購1014 -20地
    號、992-19地號等畸零地、綠地、六公尺以下巷道等公共設
    施之土地，惟因其等同意將畸零地、綠地、六公尺以下巷道
    等公共設施之土地登記予原告所有，黎明社區承購住宅員工
    全體均未因登記而取得畸零地、綠地、六公尺以下巷道等公
    共設施土地之所有權無誤，被告乙○○抗辯其被繼承人潘生
    培生前有取得系爭1014-20地號、992-1 9地號土地所有權，
    自無可採。
  (3)再者，依被告乙○○所提出附卷之68、69年地價稅，潘生培
    繳納之地價稅僅為1012地號52平方公尺部分之地價稅款，並
    無系爭1014-20地號、992-19地號土地之地價稅款；又依被
    告乙○○所提出附卷之黎明社區員工住宅用地地價稅繳納說
    明，其第3項第2款明載：公共設施及道路用地地價稅追溯至
    63年下期減免等語，可知潘生培等黎明社區員工，於住宅興
    建時，僅就住宅所在之土地取得所有權並負擔地價稅賦，而
    就1014-20地號、992-19地號等畸零地、綠地、六公尺以下
    巷道等公共設施之土地，因員工不願負擔其地價稅賦，乃同
    意將所有權登記予原告所有，以利其等得使用該等畸零地、
    綠地、六公尺以下巷道等公共設施之土地，並不用負擔地價
    稅賦無誤，是黎明社區員工住宅承購戶包括潘生培於承購時
    ，為免除其等對公共設施用地之稅賦，乃無意取得畸零地、
    綠地、六公尺以下巷道等公共設施土地所有權甚明，是被告
    乙○○抗辯潘生培於承購系爭員工住宅時亦一併取得系爭10
    14-20地號、992-19地號土地所有權，顯無可採。
  (4)另系爭1014-20地號、992-19地號固為公共設施之用地，雖
    屬原告提供予公眾使用，然其非個人所得獨占而排除他人使
    用，今被告乙○○於該等地上設置地上物，獨占使用而排除
    公眾之使用，顯有礙原告所有權之行使，原告自得依法訴請
    排除，並請求被告乙○○返還土地，以回復原狀，縱使該等
    1014-20地號、992-19地號土地，如被告乙○○所言係屬法
    定空地，被告乙○○亦不得擅予改變現狀，獨自占用而排除
    其他公眾之使用。末按系爭1012地號、1014-20地號、992-1
    9地號土地，均非原告出售予潘生培，被告乙○○抗辯其被
    繼承人生前本於買賣原因關係占有使用系爭土地1014-20地
    號、992-19地號土地，自屬有法律上正當權源，並非無權占
    有、侵權行為及不當得利等情事，亦屬無據。
  (二)又查權利之行使，是否以損害他人為主要目的，應就權利人
    因權利行使所能取得之利益，與他人及國家社會因其權利行
    使所受之損失，比較衡量以定之。倘其權利之行使，自己所
    得利益極少而他人及國家社會所受之損失甚大者，非不得視
    為以損害他人為主要目的，此乃權利社會化之基本內涵所必
    然之解釋。（最高法院71年台上字第737號判例可資參照）
    。系爭1014-20地號、992-19地號土地雖屬畸零地無法單獨
    為建築利用，惟屬原告提供予黎明社區住戶使用之公共用地
    ，非專供被告乙○○使用，被告乙○○固可利用該等土地以
    對外通行至馬路，惟被告乙○○為一己之私，將之封閉設置
    地上物獨自占有而排除其他人使用，原告為公眾利益自得請
    求被告乙○○排除返還土地，以回復原狀，原告請求被告乙
    ○○排除侵害，非以損害他人為主要目的，自無權利濫用之
    可言，被告乙○○抗辯原告之請求屬權利濫用，有違誠信原
    則，實無可採。
  (三)按已登記不動產所有人之除去妨害請求權及所有物返還請求
    權，並無民法第125條消滅時效規定之適用，本件原告有之
    系爭1014-20地號、992-19地號土地均有登記，並無消滅時
    效之適用，被告乙○○抗辯：原告對其所得主張之物上請求
    已罹時效而不得主張，其得拒絕給付，實屬無據。
  (四)本件被告乙○○就其占有系爭1014-20地號、992-19地號土
    地之權源，既未能舉證證明，則原告主張被告無權占有其所
    有系爭土地，應屬可採。從而，原告基於上開物上請求權之
    規定，請求被告乙○○應將坐落台中市○○區○○段992-19
    地號，面積15平方公尺上之圍牆，及同段1014-20地號，面
    積11平方公尺土地上之遮雨棚建物拆除，並將土地返還原告
    ，為有理由，應予准許。
六、另被告乙○○無權占有原告所有之系爭1014-20地號、992-1
    9地號土地，獲得相當於租金之利益，而致原告受有損害，
    原告得依前述不當得利之法則請求被告乙○○返還不當得利
    ，亦屬有據，被告乙○○已原告就系爭土地顯無利用計畫為
    由，拒絕給付，實非有理。另被告之父潘生培無正當權源占
    用系爭土地搭蓋建物使用，顯非善意占有人，而被告乙○○
    因繼承關係取得該建物，自應繼受其占有狀態，並無主張自
    己為善意占有人之餘地；且本件被告乙○○占用係爭土地以
    增進其所有干城街190號房屋之使用，此等狀態迄仍存在，
    該190號房屋及其在系爭土地上增建部份均未滅失，自不得
    為占用系爭土地所得利益已不存在，故被告乙○○以其係善
    意占有人主張依民法第182條第1項規定，免除返還不當得利
    義務者，亦無可取。又原告請求依公有土地租金費率，即按
    土地申報地價年息百分之5計算。此項計算標準，未逾土地
    法第105條及第97條第1項所定租金限額；衡諸系爭土地交通
    便利，公共設施完善，申報地價未及公告現值五分之一(目
    前申報地價6400元約當公告現值35000元18.29%)等情形，本
    院審酌系爭系爭1014-20地號、992-19地號土地所在之位置
    ，認本件原告請求計算被告乙○○使用系爭1014-20地號、
    992-19地號土地之利益，以公告地價年息百分之5，亦無不
    當。再參酌系爭1014-20地號、992-19地號二筆土地申報地
    價於93年1月1日起，至95年12月31日止，每平方公尺均為4,
    500元，96年1月1日起至今，每平方公尺均為6,400元，有系
    爭土地地價謄本附卷可稽，依此計算，被告乙○○於原告起
    訴（98年7月15日起訴）前五年（93年7月15至98年7月14 日
    止）占用系爭1014-20地號、992-19地號土地合計面積26 平
    方公尺不當得利為35,518元（計算式：如附表二）原告請求
    被告乙○○返還起訴（98年7月15日）前5年之不當得利為35
    ,426元，未逾上述範圍，應予准許；另原告請求被告乙○○
    按月返還不當得利部分，98年7月1日至同年7月14日，已包
    含在前述5年期間內，是原告得按月請求之起日為98年7 月
    15日，是原告請求被告乙○○自98年7月15日起，至返還土
    地之日止，按月給付之不當得利數額為693元（26平方公尺
    ×6400元×5%÷12=693元，元以下四捨五入），亦屬有據，
    惟原告請求逾此範圍之部分，亦難准許。
七、綜上所述，原告本於物上訴請求及不當利返還請求權之法律
    關係，訴請(一)被告乙○○應將坐落台中市○○區○○段992-
    19地號，面積15平方公尺土地上之圍牆，及同段1014-20地
    號，面積11平方公尺土地上之遮雨棚建物拆除，並將土地返
    還原告。(二)被告乙○○應給付原告35,026元，及自98年7月
    31日起，至清償日止，按年息百分之5計算之利息；暨自97
    年7月15日起，至交還前項土地之日止，按月給付原告693
    元(三)被告丙○○應將坐落台中市○○區○○段1295地號內如
    附圖所示C部分，面積36平方公尺土地上之鐵欄杆建物拆除
    ，並將土地返還原告。(四)被告丙○○應給付原告49,050元及
    自98年9月30日起，至清償日止，按年息百分之5計算之利息
    ；暨自98年7月15日起，至交還前項土地之日止，按月給付
    原告960元，均有理由，應予准許，惟原告此部分之請求，
    則無理由，應予駁回。
八、就原告勝訴部分，原告及被告乙○○均陳明願供擔保，聲請
    准為宣告假執行，或免為假執行宣告，經核無不合，爰酌定
    相當擔保金額，均准許之。至於原告敗訴部分，其假執行之
    聲請，因失所依附，應予駁回。
九、本件事實已臻明，兩造其餘攻擊、防禦方法及主張，經審酌
    後，核與結論無涉，爰不一一贅述。
參、訴訟費用負擔及假執行宣告之依據：民事訴訟法第79條、第
    390條第2項、第392條第2項、第3項。
中    華    民    國    99    年    3    月    19    日
                  民事第二庭    法  官  涂秀玲
附表一：被告丙○○應返還5年不當得利之計算式
１、93年7月15日至95年12月31日，計2年5月又17日之不當得利
    為36平方公尺×4,500元×2年×5%+36平方公尺×4,500 元
    ×5/12×5%+ 36平方公尺×4,500元×5%×1/12×17/31＝
    19945元，元以下四捨五入。
２、96年1月1日至98年7月14日，計2年6月又14日之不當得利為
    36 平方公尺×6,400元×2年×5%+36平方公尺×6, 400元×
    6/1 2×5%+ 36平方公尺×6,400元×5%×1/12×14/3 1＝
    29234 元，元以下四捨五。
３、以上合計：49179元
附表二：被告乙○○應返還5年不當得利之計算式
１、93年7月15日至95年12月31日，計2年5月又17日之不當得利
    為26平方公尺×4,500元×2年×5%+26平方公尺×4,500 元
    ×5/12×5%+ 26平方公尺×4,500元×5%×1/12×17/31＝
    14405元，元以下四捨五入。
２、96年1月1日至98年7月14日，計2年6月又14日之不當得利為
    26平方公尺×6,400元×2年×5%+26平方公尺×6, 400元×
    6/1 2×5%+ 26平方公尺×6,400元×5%×1/12×14/3 1＝
    21113元，元以下四捨五。
３、以上合計：35518元
（以下空白）
正本係照原本作成。
如對本判決上訴，須於判決送達後20日內向本院提出上訴狀。
中    華    民    國    98    年    3    月    19    日
                                書記官  鐘麗芳

司法院資訊處製作；財團法人民間司法改革基金會備份。
